【裁判字號】    98,上易,449
【裁判日期】    980805
【裁判案由】    竊盜
【裁判全文】
臺灣高等法院刑事判決                 98年度上易字第449號
上  訴  人  臺灣宜蘭地方法院檢察署檢察官
上  訴  人
即  被  告  丁○○
                    現另案於臺灣基隆監獄執行
上列上訴人因被告竊盜案件，不服臺灣宜蘭地方法院97年度易字
第376號，中華民國97年10月27日第一審判決（起訴案號：臺灣
宜蘭地方法院檢察署97年度偵字第2390號），提起上訴，本院判
決如下：
    主  文
原判決關於丁○○被訴於民國九十七年六月十八日下午十時許竊
盜部分撤銷。
丁○○共同於民國九十七年六月十八日下午十時許攜帶兇器竊盜
，累犯，處有期徒刑柒月；扣案六角扳手、螺絲起子各壹支，沒
收。
其他上訴駁回。
上開撤銷改判與上訴駁回部分，應執行有期徒刑壹年陸月；扣案
六角扳手、螺絲起子各壹支均沒收。
    事  實
一、丁○○前因持有毒品，經臺灣基隆地方院於92年9月4日，以
    92年度基簡字第731號判決有期徒刑5月確定，又因施用毒品
    ，經同法院於92年10月31日，以92年度易字第100號判決有
    期徒刑1年確定，再因妨害公務犯罪，經本院於93年8月19日
    ，以93年度上易字第1086號判決有期徒刑1年、3月、10月，
    應執行有期徒刑2年確定，上開各罪復經本院於93年10月6日
    ，以93年度聲字第1197號裁定應執行有期徒刑3年3月確定，
    93年1月9日發監執行、95年9月20日假釋出監，96年2月17日
    管束期滿，假釋未經撤銷，其未執行之刑，以已執行完畢論
    。
二、詎其仍不知悔改，與共犯丙○○（業經本院於98年7月21日
    判決駁回上訴確定）共同意圖為自己不法所有，基於攜帶兇
    器竊盜之犯意聯絡，為下列共同攜帶兇器竊盜犯行：
（一）丁○○於97年6月16日上午5時許，共乘丙○○所駕駛之車
      輛，至宜蘭縣宜蘭市○○路38巷69號旁空地，由丙○○以
      客觀上可仍為兇器使用之六角扳手、螺絲起子各1支為工
      具，撬開甲○○所有G5-6015號自用小客車車門後，竊取
      該車，丁○○則在丙○○車上查看把風，得手後二人將該
      車停放於蘭陽溪河床附近。
（二）丁○○於97年6月18日上午5時許，共乘丙○○所駕駛之車
      輛，至臺北市南港區○○○路○段某處路旁，由丙○○以
      同上之六角扳手、螺絲起子為工具，撬開戊○○所有W6-1
      632號自用小客車車門後，竊取該車，丁○○亦在丙○○
      車上查看把風，丙○○竊得該車後即交丁○○使用。
（三）丙○○於97年6月18日晚間10時許，在臺北縣汐止市○○○路與茄苳路口旁，在告知丁○○並得其同意，2人基於
      共同攜帶兇器竊盜之犯意聯絡，由丙○○以上開六角扳手
      為工具，拆卸竊取乙○○所有EZ-8523號自用小貨車之車
      牌，並將之換置於前所竊得戊○○所有W6-1632號自用小
      客車上，另將該車原有W6-1632號車牌拆下，丟棄在宜蘭
      縣宜蘭市○○路邊。
三、嗣於97年6月19日14時30分許，為警在宜蘭縣三星鄉○○村
    ○○路10之2號查獲丁○○、丙○○2人，並扣得丙○○所有
    供犯罪所用之六角扳手、螺絲起子各1支、及改掛EZ-8523號
    車牌之戊○○所有W6-1632號自用小客車，並據丁○○之供
    述，在蘭陽溪河床尋獲甲○○遭竊之G5-6015號自用小客車
    。
四、案經宜蘭縣政府警察局三星分局報請臺灣宜蘭地方法院檢察
    署檢察官偵查起訴。
    理  由
壹、證據能力之說明：
一、按被告以外之人於審判外之陳述雖不符刑事訴訟法第159條
    之1至同條之4等規定，而經當事人於審判程序同意作為證據
    ，法院審酌該言詞陳述或書面陳述作成時之情況，認為適當
    者，亦得為證據；當事人、代理人或辯護人於法院調查證據
    時，知有刑事訴訟法第159條第1項不得為證據之情形，而未
    於言詞辯論終結前聲明異議者，視為有前項之同意；同法第
    159條之5定有明文。其立法意旨在於傳聞證據未經當事人之
    反對詰問予以核實，原則上先予排除。惟若當事人已放棄反
    對詰問權，於審判程序中表明同意該等傳聞證據可作為證據
    ，或於言詞辯論終結前未聲明異議，基於尊重當事人對傳聞
    證據之處分權，乃賦予上開傳聞證據之證據能力。
二、查本件判決所引用之上訴人即被告丁○○以外之人，即共犯
    丙○○與證人甲○○、戊○○、乙○○於審判外之陳述，因
    檢察官於本院98年7月22日審理時表示對其證據能力無意見
    、被告則僅對其自己於警詢時之供述部分有所陳述，亦未對
    上列被告以外之人於審判外之陳述表示爭執（見本院98年7
    月22日審判程序筆錄第2頁），迄於言詞辯論終結前未再聲
    明異議，本院審酌上開陳述作成時之情況，無不當取證及證
    明力明顯過低之瑕疵，認以之作為證據應屬適當，揆諸前開
    規定，認前揭證據應有證據能力。
貳、得心證及論罪科刑之理由：
一、訊據被告對於丙○○持扣案六角扳手、螺絲起子所竊得之自
    小客車與車牌，分別為甲○○、戊○○、乙○○所有等情，
    不予爭執，核與被害人甲○○、戊○○、乙○○於警詢所指
    證之失竊情形相符，並有其等出具之贓物認領保管單與丙○○所有供其行竊使用之螺絲起子、六角扳手各1支扣案可證
    。被告雖矢口否認有參與竊盜犯行，辯稱：我未與丙○○共
    同竊取本件車輛，我僅載被告丙○○至宜蘭市某處就走了；
    南港竊車部分，我在車上睡覺，不知丙○○是要竊車，後來
    遭警盤查時即開車逃逸，丙○○離開派出所後，與我聯絡，
    後來即開一台車前來，我並未參與丙○○竊盜犯行云云。
二、惟查：
（一）關於行竊甲○○所有之G5-6015號自用小客車部分，共犯
      丙○○於原審以證人身分證稱：被告沒有車，常常向我借
      車，故車號G5-6015號自用小客車，係為供被告代步用，
      我竊盜該車時，由被告駕車載我至現場，由我一人下車行
      竊，被告則在車上等待，得手後被告駕車跟隨我同至蘭陽
      溪河床處，將贓車停放該處後，一同駛原車離開等語明確
      。又該贓車停放於蘭陽溪河床，為被告向員警供出，經員
      警詢問丙○○後確認無誤，並帶同丙○○至現場查獲等情
      ，亦據被告供述綦詳，並與丙○○供述「警察在車上說，
      丁○○跟他們說我在蘭陽溪還有1台，叫我直接帶他們去
      牽車，我就帶他們去」等情節相符（見原審卷第101頁、
      第102頁）。查丙○○與被告雖為本件共犯，惟並無相反
      之利害關係，丙○○供出被告同有竊盜犯行，對丙○○自
      身之刑事責任，並無何有利之影響。參以丙○○前後供述
      一致，應認被告丙○○之證言可信，被告僅空言指摘丙○○挾怨報復，係卸責之詞，委不足採。則被告既載丙○○
      至竊車現場，並在場等候，得手後復與丙○○一同將贓車
      停放蘭陽溪處，以待自己需要時使用，被告與丙○○就竊
      取上開車輛，顯有犯意聯絡及行為之分擔，此部分犯行應
      可認定。
（二）關於行竊戊○○所有W6-1632號自用小客車及乙○○所有
      EZ-8523號自用小貨車車牌部分，共犯丙○○於原審具結
      證稱：被告與我於97年6月18日共乘其車同至臺北，在尋
      覓下手車輛時，突遭警察盤查，我被帶至派出所，被告則
      趁機逃逸，我事後從派出所離開後，為警跟蹤3小時許，
      嗣確認警察已離開後，才打電話與被告前來搭載，二人同
      至臺北市南港區，由我下手盜取，被告在車上等候，得手
      後由我駕贓車尾隨被告所駕之車離開。我竊取W6-1632號
      自用小客車後，想到要去拆另外一部車的車牌，我告訴被
      告此事，被告有認同，後來我去找車牌偷，被告則到附近
      找朋友，車牌偷好後，我拿去換裝在偷來的自用小客車上
      ，將車交給被告，被告知道該車已經換裝上偷來的車牌等
      情明確（見原審卷第102頁、第103頁），證人即警員黃威
      誠於原審審理時證稱：在南港區見丙○○鬼鬼祟祟，前往
      盤查，丙○○稱係開車過來，我至車上查看，見被告在車
      上睡覺，我敲車窗請被告拿出身分證，查詢後得知被告為
      通緝犯，被告即加速逃逸。丙○○在淩晨1時許離開派出
      所，派出所為查明被告之行蹤，派員跟監，至凌晨3時許
      ，均未見被告與丙○○見面，跟蹤的員警因交班時間已到
      即行離開等語（見原審卷第104頁、第105頁），核與丙○○證稱其確認警員不再跟蹤後，始於上午5時許與被告會
      合並同往行竊等語相符，堪認丙○○此部分之證述亦屬真
      實。被告駕車載送丙○○至作案地點，由丙○○持其所有
      螺絲起子、六角扳手行竊戊○○所有之W6-1632號自用小
      客車後，又在事先知情之狀況下，任由丙○○以六角扳手
      為工具，拆卸竊取乙○○所有之EZ-8523號自用小貨車之
      車牌，並將之換置於前所竊得供被告使用之戊○○所有W6
      -1632號自用小客車上，被告對於丙○○行竊犯行不僅全
      然知情，且於丙○○竊取W6-1632號自用小客車時同在現
      場，事後又收受改掛行竊所得之EZ-8523號車牌之W6-1632
      號自用小客車，其與丙○○顯有共同行竊之犯意聯絡與行
      為分擔實行無誤。
（三）綜上所述，被告所辯各節，純屬畏罪卸責之詞，不足採信
      ，本件事證明確，被告犯行堪以認定。
三、按螺絲起子、六角扳手均屬金屬製成之質地堅硬器物，客觀
    上足以對人生命、身體安全構成危害，為刑法第321條第1項
    第3款所定之凶器，核被告所為，均係犯刑法第321條第1項
    第3款之攜帶兇器竊盜罪。被告與丙○○有犯意聯絡及行為
    分擔，為共同正犯。被告有事實欄所示犯罪科刑及執行完畢
    情形（原審就被告成立累犯之前科資料引用有誤，爰由本院
    更正），有本院被告全國前案紀錄表可憑，其於有期徒刑執
    行完畢後5年內再犯本件有期徒刑之罪，為累犯，應加重其
    刑。原審對被告共同參與竊取被害人甲○○、戊○○所有之
    自小客車部分，以共犯刑法第321條第1項第3款攜帶兇器竊
    盜罪論處，並審酌本件雖因被告之供述而查獲甲○○遭竊之
    贓車，惟被告供稱該車為丙○○個人竊取，事後更矢口否認
    犯行，縱認被告成立自首，亦不減輕其刑。並衡被告年輕力
    壯、四肢健全，不思努力工作賺取所需，反以竊盜手段侵害
    他人財產權，及其生活狀況、智識程度、犯罪後有否坦承犯
    行之態度等一切情狀，各判處被告有期徒刑7月，並對扣案
    之共犯丙○○所有行竊工具六角扳手、螺絲起子各1支，依
    刑法第38條第1項第2款規定宣告沒收，此部分認事用法，並
    無違誤。被告不服原判，以丙○○所言不實，被告與丙○○
    認識短短幾月，與丙○○並無親戚關係，丙○○不可能竊車
    供被告使用；被告係因要求丙○○載被告回基隆而途經南港
    ，並非刻意計謀至該地竊車。丙○○於遭警方逮捕後，經員
    警帶同至其女友住處搜索時，見被告在其女友房內，丙○○
    心生不滿而挾怨設詞誣指被告與其共同行竊等詞提起上訴，
    指摘原審認定其參與行竊甲○○所有車號G5-6015號、戊○○所有車號W6-1632號自用小客車，均屬錯誤云云，核其所
    辯均為個人片面之詞，核與客觀事證相違，自屬無據，被告
    此部分上訴為無理由，應予駁回。
四、而本件被告係基於共同犯意聯絡，由共犯丙○○於97年6月1
    8日22時許，在臺北縣汐止市○○○路與茄苳路口旁，以扣
    案之六角扳手、螺絲起子各1支為工具，拆卸竊取乙○○所
    有之EZ-8523號自用小貨車之車牌，並將之換置於其二人先
    前共同竊得之戊○○所有W6-1632號自用小客車上，另將該
    車原有W6-1632號車牌拆下，丟棄在宜蘭縣宜蘭市○○路邊
    ，被告此部分行為，亦係與被告丙○○共犯刑法第321條第1
    項第3款之攜帶兇器竊盜罪，並成立累犯。原審未查，誤被
    告與丙○○間無犯意聯絡及行為分擔實行，遽為被告無罪之
    諭知，其認事用法有誤，檢察官就此部分提起上訴，請求撤
    銷改判有罪，為有理由，爰由本院就原判決關於丁○○被訴
    於民國97年6月18日下午10時許竊盜無罪諭知部分，予以撤
    銷改判。
五、本院審酌被告共同行竊他人車牌，改掛其先前行竊所得之贓
    車使用之犯罪目的，在於規避被害人查察追贓、兼衡其犯罪
    對他人財產權造成之損害、及其犯罪參與程度、犯罪後飾詞
    否認犯行之態度等一切情狀，就被告於97年六6月18日22時
    許所為之共同攜帶兇器竊盜犯行（即竊取車號EZ-8523號車
    牌部分），判處被告有期徒刑7月，至於扣案共犯丙○○所
    有行竊工具六角扳手、螺絲起子各1支，依刑法第38條第1項
    第2款規定宣告沒收。本院撤銷改判部分並與上訴駁回部分
    定應執行有期徒刑1年6月，扣案六角板手、螺絲起子各1支
    ，均沒收。
據上論斷，應依刑事訴訟法第369條第1項前段、第368條、第364
條、第299條第1項前段，刑法第28條、第321條第1項第3款、第4
7條第1項、第38條第1項第2款、第51條第5款，判決如主文。
本案經檢察官劉異海到庭執行職務。
中    華    民    國    98    年    8     月     5    日
                  刑事第十三庭  審判長法  官   曾德水
                                      法  官   林婷立
                                      法  官   陳恆寬
以上正本證明與原本無異。
不得上訴。
                                      書記官   黃家麟
中    華    民    國    98    年    8     月    10    日
附錄：本案論罪科刑法條全文
刑法第321條第1項第3款
犯竊盜罪而有下列情形之一者，處6月以上、5年以下有期徒刑：
三、攜帶兇器而犯之者。


司法院資訊處製作；財團法人民間司法改革基金會備份。
